---
title: "Raport 1"
author: "Aleksander Milach"
date: "8 October 2018"
output: pdf_document
---

```{r setup, include=FALSE}
knitr::opts_chunk$set(echo = TRUE)
library(ellipse)
library(MASS)
```

##Zadanie 1

```{r z1, echo=TRUE,  fig.align='center', fig.height=4}
##Zad1
X=rnorm(100,0,1)
Y=rnorm(100,0,1)
Z=t(cbind(X,Y))
plot(t(Z),col='cyan3',pch=20,xlab="",ylab="")
abline(h=0,col='green3')
abline(v=0,col='green3')
```

##Zadanie 2

#Podpunkt a

Przekszta³cenie afiniczne przekszta³caj¹ce chmurê punktów z zadania 1 w chmurê z zadanego rozk³adu bêdzie dane wektorem $B=(4,2)^T$ oraz macierz¹ A tak¹, ¿e $AIA^T=\Sigma$. Tak¹ macierz¹ jest $A= \left( \begin{array}{cc}
0.9 & \frac{\sqrt{19}}{10} \\
1 & 0 \\
\end{array} \right)$. Istotnie, $\left( \begin{array}{cc}
0.9 & \frac{\sqrt{19}}{10} \\
1 & 0 \\
\end{array} \right) \left( \begin{array}{cc}
0.9 & 1 \\
\frac{\sqrt{19}}{10} & 0 \\
\end{array} \right) = \left( \begin{array}{cc}
1 & 0.9 \\
0.9 & 1 \\
\end{array} \right)$.

```{r z2a, echo=TRUE, fig.align='center',fig.height=3.8}
S=matrix(c(1,.9,.9,1),2,2)
par(mfrow=c(1,4))

M=matrix(c(.9,1,sqrt(19)/10,0),2,2)
z2arecznie=M%*%Z+c(4,2)
plot(z2arecznie[1,],z2arecznie[2,],col='cyan3',pch=19,xlab="Powy¿sza macierz",ylab="")
abline(h=2,col='green3')
abline(v=4,col='green3')

Achol=t(chol(S))
z2achol=Achol%*%Z+c(4,2)
plot(z2achol[1,],z2achol[2,],col='cyan3',pch=19,xlab="Choleski",ylab="")
abline(h=2,col='green3')
abline(v=4,col='green3')

P=eigen(S)$vectors
D=diag(eigen(S)$values)
lambda=sqrt(D)
Adiag=P%*%lambda
z2adiag=Adiag%*%Z+c(4,2)
plot(z2adiag[1,],z2adiag[2,],col='cyan3',pch=19,xlab="Diagonalizacja",ylab="")
abline(h=2,col='green3')
abline(v=4,col='green3')

z2amvt=mvrnorm(100,c(4,2),S)
plot(z2amvt,col='cyan3',pch=19,xlab="Wprost z rozkladu",ylab="")
abline(h=2,col='green3')
abline(v=4,col='green3')

plotcorr(cor(t(z2arecznie)))
plotcorr(cor(t(z2achol)))
plotcorr(cor(t(z2adiag)))
plotcorr(cor(z2amvt))
```
Chmura z zadania 1 po ka¿dym w powy¿szych przekszta³ceñ wygl¹da niemal tak samo. Wykresy korelacji równie¿ s¹ takie same, a "jajko" w wykresie korelacji jest ukoœne w dó³, co potwierdza wartoœæ wspó³czynnika korelacji - 0.9.

#Podpunkt b

Przekszta³cenie afiniczne przekszta³caj¹ce chmurê punktów z zadania 1 w chmurê z zadanego rozk³adu bêdzie dane wektorem $B=(4,2)^T$ oraz macierz¹ A tak¹, ¿e $AIA^T=\Sigma$. Tak¹ macierz¹ jest $A= \left( \begin{array}{cc}
-0.9 & \frac{\sqrt{19}}{10} \\
1 & 0 \\
\end{array} \right)$. Istotnie, $\left( \begin{array}{cc}
-0.9 & \frac{\sqrt{19}}{10} \\
1 & 0 \\
\end{array} \right) \left( \begin{array}{cc}
-0.9 & 1 \\
\frac{\sqrt{19}}{10} & 0 \\
\end{array} \right) = \left( \begin{array}{cc}
1 & -0.9 \\
-0.9 & 1 \\
\end{array} \right)$.

```{r z2b, echo=TRUE, fig.align='center',fig.height=3.8}
S=matrix(c(1,-.9,-.9,1),2,2)
par(mfrow=c(1,4))

M=matrix(c(-.9,1,sqrt(19)/10,0),2,2)
z2brecznie=M%*%Z+c(4,2)
plot(z2brecznie[1,],z2brecznie[2,],col='cyan3',pch=19,xlab="Powy¿sza macierz",ylab="")
abline(h=2,col='green3')
abline(v=4,col='green3')

Achol=t(chol(S))
z2bchol=Achol%*%Z+c(4,2)
plot(z2bchol[1,],z2bchol[2,],col='cyan3',pch=19,xlab="Choleski",ylab="")
abline(h=2,col='green3')
abline(v=4,col='green3')

P=eigen(S)$vectors
D=diag(eigen(S)$values)
lambda=sqrt(D)
Adiag=P%*%lambda
z2bdiag=Adiag%*%Z+c(4,2)
plot(z2bdiag[1,],z2bdiag[2,],col='cyan3',pch=19,xlab="Diagonalizacja",ylab="")
abline(h=2,col='green3')
abline(v=4,col='green3')

z2bmvt=mvrnorm(100,c(4,2),S)
plot(z2bmvt,col='cyan3',pch=19,xlab="Wprost z rozkladu",ylab="")
abline(h=2,col='green3')
abline(v=4,col='green3')

plotcorr(cor(t(z2brecznie)))
plotcorr(cor(t(z2bchol)))
plotcorr(cor(t(z2bdiag)))
plotcorr(cor(z2bmvt))
```

Chmura z zadania 1 po ka¿dym w powy¿szych przekszta³ceñ wygl¹da niemal tak samo. Wykresy korelacji równie¿ s¹ takie same, a "jajko" w wykresie korelacji jest ukoœne w górê, co potwierdza wartoœæ wspó³czynnika korelacji - -0.9.

#Podpunkt c

Przekszta³cenie afiniczne przekszta³caj¹ce chmurê punktów z zadania 1 w chmurê z zadanego rozk³adu bêdzie dane wektorem $B=(4,2)^T$ oraz macierz¹ A tak¹, ¿e $AIA^T=\Sigma$. Tak¹ macierz¹ jest $A= \left( \begin{array}{cc}
3 & 0 \\
0 & 1 \\
\end{array} \right)$. Istotnie, $\left( \begin{array}{cc}
3 & 0 \\
0 & 1 \\
\end{array} \right) \left( \begin{array}{cc}
3 & 0 \\
0 & 1 \\
\end{array} \right) = \left( \begin{array}{cc}
9 & 0 \\
0 & 1 \\
\end{array} \right)$.

```{r z2c, echo=TRUE, fig.align='center',fig.height=3.8}
S=matrix(c(9,0,0,1),2,2)
par(mfrow=c(1,4))

M=matrix(c(3,0,0,1),2,2)
z2crecznie=M%*%Z+c(4,2)
plot(z2crecznie[1,],z2crecznie[2,],col='cyan3',pch=19,xlab="Powy¿sza macierz",ylab="")
abline(h=2,col='green3')
abline(v=4,col='green3')

Achol=t(chol(S))
z2cchol=Achol%*%Z+c(4,2)
plot(z2cchol[1,],z2cchol[2,],col='cyan3',pch=19,xlab="Choleski",ylab="")
abline(h=2,col='green3')
abline(v=4,col='green3')

P=eigen(S)$vectors
D=diag(eigen(S)$values)
lambda=sqrt(D)
Adiag=P%*%lambda
z2cdiag=Adiag%*%Z+c(4,2)
plot(z2cdiag[1,],z2cdiag[2,],col='cyan3',pch=19,xlab="Diagonalizacja",ylab="")
abline(h=2,col='green3')
abline(v=4,col='green3')

z2cmvt=mvrnorm(100,c(4,2),S)
plot(z2cmvt,col='cyan3',pch=19,xlab="Wprost z rozkladu",ylab="")
abline(h=2,col='green3')
abline(v=4,col='green3')

plotcorr(cor(t(z2crecznie)))
plotcorr(cor(t(z2cchol)))
plotcorr(cor(t(z2cdiag)))
plotcorr(cor(z2cmvt))
```

Chmura z zadania 1 po ka¿dym w powy¿szych przekszta³ceñ wygl¹da niemal tak samo. Wykresy korelacji równie¿ s¹ takie same, a "jajko" w wykresie korelacji jest okr¹g³e, co potwierdza wartoœæ wspó³czynnika korelacji - 0.

##Zadanie 3

```{r z3, echo=T, fig.align='center', fig.height=5}
par(mfrow=c(2,2))
M=matrix(0.9,100,100)
for(i in 1:100)
{M[i,i]=1}

R=matrix(c(rnorm(20000)),200,100)
A=t(chol(M))

D=apply(R,1,function(v) A%*%v)


sr=apply(D,1,mean)
hist(sr,ylab="",xlab="",main="Œrednie wspó³rzêdnych wektorów",col='cyan')
abline(v=0,col='green3')
barplot(sr,col=rainbow(100))
va=apply(D,1,var)
hist(va,ylab="", xlab="",main="Wariancje wspó³rzêdnych wektorów",col='cyan')
abline(v=1,col='green3')
barplot(va,col=rainbow(100))

cov(D[1,],D[21,])
cov(D[1,],D[21,])
cov(D[1,],D[2,])
cov(D[1,],D[2,])
cov(D[1,],D[26,])
cov(D[1,],D[26,])
cov(D[1,],D[29,])

par(mfrow=c(1,1))
plotcorr(cor(t(D[1:25,]))) #biorê tylko macierz 25x25, ca³a macierz korelacji wygl¹da anlogicznie
```

Zgodnie z intuicj¹ œrednie wspó³rzêdnych wektorów rozk³adaj¹ siê normalnie wokó³ 0, a wariancje wokó³ 1. Kowariancje miêdzy poszczególnymi wektorami w ka¿dym prypadku wynosz¹ oko³o 0.9, tak samo jak w podanej w zadaniu macierzy kowariancji. Wszystkie "jajka", które nie s¹ na przek¹tnej s¹ ukoœne w górê, reprezentuj¹ wartoœæ wspó³czynnika korelacji jednakowego dla ich wszystkich - 0.9.