---
title: "Raport 2,5"
author: "Aleksander Milach"
date: "12 November 2018"
output: pdf_document
---

```{r setup, include=FALSE}
knitr::opts_chunk$set(echo = TRUE)
```

#Zadanie 6

```{r z6,echo=TRUE,warning=F,fig.height=3.4}
n=40
sig2=120
ssx=1000
alpha=.05
sig2b1=sig2/ssx
df=n-2
tc=qt(1-alpha/2,df)
beta1=seq(from=-2.0, to= 2.0, by= .05)
delta=beta1/sqrt(sig2b1)
powerr<-function(beta1)  
  {1-pt(qt(1-alpha/2,df),df,beta1/sqrt(sig2b1))+pt(-qt(1-alpha/2,df),df,beta1/sqrt(sig2b1))}

plot(beta1,powerr(beta1),type='l',main="Wykres funkcji teoretycznej mocy od beta1",xlab="",ylab="")
```

Wartoœæ funkcji powerr dla argumentu 1, to jest moc dla $\beta_1=1$ wynosi `r powerr(1)`.

#Zadanie 7

```{r z7,echo=T}
library(knitr)
alpha=.05
wynik=numeric(1000)
n=200
X=rnorm(n,0,0.005)

normal=function (beta1)
{
for(i in 1:1000)
{
    eps=rnorm(n,0,1)
    b1=beta1
    Y=5+b1*X+eps
    wynik[i]=summary(lm(Y~X))$coefficients[2,4]<alpha
}
mean(wynik)
}

expon=function (beta1)
{
for(i in 1:1000)
{
    eps=rexp(n)
    b1=beta1
    Y=5+b1*X+eps
    wynik[i]=summary(lm(Y~X))$coefficients[2,4]<alpha
}
mean(wynik)
}

a=normal(0)
b=expon(0)
c=normal(1.5)
d=expon(1.5)

sig2=1
SSX=var(X)*(n-1)
sig2b1=sig2/SSX
df=n-2
tc=qt(1-alpha/2,df)
delta=beta1/sqrt(sig2b1)
moc=powerr(1.5)

wektor=matrix(c(a,b,c,d,moc),1,5)
kable(wektor,col.names=c("Podpunkt a","Podpunkt b",  
                         "Podpunkt c","Podpunkt d","Moc dla podpunktów c i d"),format="markdown")

```

Zarówno prawdopodobieñstwo b³êdu I rodzaju jak i moc testu s¹ bardzo bliskie 5%. W ka¿dym z czterech przypadków hipotezê zerow¹ odrzuciliœmy w oko³o 50 przypadkach, niezale¿nie od tego czy by³a ona prawdziwa czy nie, czy z jakiego rozk³adu losowaliœmy wartoœci b³êdu. Przyczyn¹ tych wyników s¹ bardzo ma³e wartoœci X. Przez to nie mia³o znaczenia to czy X mno¿ymy przez 0 czy przez 1.5 bo niemal nie zauwa¿ymy tego sk³adnika dodaj¹c go do znacznie wiêkszej wartoœci resztowej. 