---
title: "Raport 2"
author: "Aleksander Milach"
date: "20 October 2018"
output: pdf_document
---

```{r setup, include=FALSE}
knitr::opts_chunk$set(echo = TRUE)
t=read.table("http://math.uni.wroc.pl/~mbogdan/Modele_Liniowe/Dane/CH01TA01.txt")
attach(t)
```

##Zadanie 1

```{r z1, echo=T, fig.align='center', fig.height=4}
m1=lm(V1~V2)
plot((V1~V2),pch=19,col="deeppink3",xlab="Ilosc urzadzen",ylab="Czas")
```

Zale¿noœæ na wykresie jest w przybli¿eniu liniowa. 

##Zadanie 2

#Podpunkt a

Przybli¿one równanie zale¿noœci miêdzy iloœci¹ urz¹dzeñ a czasem ich naprawy wynosi y=`r m1$coefficients[1]`+`r m1$coefficients[2]`*x

#Podpunkt b

95% przedzia³ ufnoœci na $\beta_1$ to [`r confint(m1)[2,]`].

#Podpunkt c

H: $\beta_1=0$ K: $\beta_1\neq0$. Wartoœæ statystyki testowej dla `r summary(m1)$df[2]` stopni swobody wynosi T= `r summary(m1)$coefficients[2,3]`. P-wartoœæ wynosi $4.448*10^{-10}$ , zatem dla dowolnego rozs¹dnego poziomu istotnoœci H jest fa³szywa.

#Zadanie 3

Wartoœæ estymatora dla wartoœci oczekiwanej czasu naprawy 11 urz¹dzeñ wynosi `r predict(m1,data.frame(V2=11),interval="confidence")[1]` a 95% przedzia³ ufnoœci wynosi [`r predict(m1,data.frame(V2=11),interval="confidence")[2]`,`r predict(m1,data.frame(V2=11),interval="confidence")[3]`].

#Zadanie 4

Wartoœæ estymatora dla wartoœci czasu naprawy 11 urz¹dzeñ wynosi `r predict(m1,data.frame(V2=11),interval="prediction")[1]` a 95% przedzia³ prognozy wynosi [`r predict(m1,data.frame(V2=11),interval="prediction")[2]`,`r predict(m1,data.frame(V2=11),interval="prediction")[3]`].

#Zadanie 5

```{r z5, echo=T, fig.align='center', fig.height=4}
plot((V1~V2),pch=19,col="deeppink3",xlab="Ilosc urzadzen",ylab="Czas",main="95% przedzia³y prognozy dla nowej obserwacji")
Z=predict(m1,data.frame(V2=seq(90,600,by=5)),interval = "prediction")
points(seq(90,600,by=5),sort(Z[,2]),type='l',col='cyan3')
points(seq(90,600,by=5),sort(Z[,3]),type='l',col='cyan3')
abline(m1$coefficients[1],m1$coefficients[2],col='green3')
```
