---
title: "Raport 7 zadanie 1b"
author: "Aleksander Milach"
date: "27 May 2018"
output: pdf_document
---

```{r setup, include=FALSE}
knitr::opts_chunk$set(echo = TRUE)
library(knitr)
```

```{r z1, echo=TRUE}
k05=qnorm(1-.05/2)
k10=qnorm(1-.1/2)
```
Wartoœci krytyczne dla Z wynosz¹ `r k05` dla $\alpha$=0,05 oraz `r k10` dla $\alpha$=0,1.

Z obliczeñ wykonanych na laboratorium szukane N w zale¿noœci od $\alpha$ wyraza sie wzorem $(\frac{\Phi^{-1}(\frac{1,95}{2})\sqrt{\alpha(1-\alpha)}}{0,1\alpha})^2$.

```{r z2i, echo=TRUE}
N05=((qnorm(1.95/2)*sqrt(.05*.95))/.1/.05)^2
N10=((qnorm(1.95/2)*sqrt(.1*.9))/.1/.1)^2 

n=50
a=.1
v10=numeric(1000)
for(j in 1:1000)
{
  licz=0
  for(i in 1:N10)
  {
    p1=rnorm(n)
    p2=rnorm(n)
    z=abs(mean(p1)-mean(p2))*sqrt(n/2)
    if(z>k10){licz<-licz+1}
  }
  v10[j]<-licz/N10
}
mi501=mean(v10)
p501=length(v10[v10>1.1*a | v10<0.9*a])

n=100
a=.1
v11=numeric(1000)
for(j in 1:1000)
{
  licz=0
  for(i in 1:N10)
  {
    p1=rnorm(n)
    p2=rnorm(n)
    z=abs(mean(p1)-mean(p2))*sqrt(n/2)
    if(z>k10){licz<-licz+1}
  }
  v11[j]<-licz/N10
}
mi502=mean(v11)
p502=length(v11[v11>1.1*a | v11<0.9*a])

n=50
a=.05
v12=numeric(1000)
for(j in 1:1000)
{
  licz=0
  for(i in 1:N05)
  {
    p1=rnorm(n)
    p2=rnorm(n)
    z=abs(mean(p1)-mean(p2))*sqrt(n/2)
    if(z>k05){licz<-licz+1}
  }
  v12[j]<-licz/N05
}
mi503=mean(v12)
p503=length(v12[v12>1.1*a | v12<0.9*a])


n=100
a=.05
v13=numeric(1000)
for(j in 1:1000)
{
  licz=0
  for(i in 1:N05)
  {
    p1=rnorm(n)
    p2=rnorm(n)
    z=abs(mean(p1)-mean(p2))*sqrt(n/2)
    if(z>k05){licz<-licz+1}
  }
  v13[j]<-licz/N05
}
mi504=mean(v13)
p504=length(v13[v13>1.1*a | v13<0.9*a])

kable(matrix(c(mi501,p501,mi502,p502,mi503,p503,mi504,p504),ncol=4),col.names=c("n=50,a=.1",  
                                                                                "n=100,a=.1","n=50,a=.05","n=100,a=.05"),format="markdown")
```
Dla obliczonych N05 i N10, tak jak chcieliœmy, b³¹d estymacji by³ wiêkszy ni¿ 10%$\alpha$ dla oko³o 50 symulacjach. 
Œrednia wartoœæ prawdopodobieñstwa pope³nienia b³êdu pierwszego rodzaju w naszych symulacjach jest bardzo bliska alfa.
