---
title: "Raport 3"
author: "Aleksander Milach"
date: "12 April 2018"
output:
  html_document:
    df_print: paged
  pdf_document: default
---

```{r setup, include=FALSE}
knitr::opts_chunk$set(echo = TRUE)
library(plotrix)
```

## Zadanie 1

#Podpunkt a
Obliczmy warto??a oczekiwan1 i wariancje rozk3adu wyk3adniczego z parametrem $\lambda$:

$EX=\int_{0}^{\infty} x\lambda e^{-\lambda x}dx=-\frac{e^{-\lambda x}(\lambda x+1)}{\lambda}|_0^\infty =\frac{1}{\lambda}$

$VarX=EX^2-(EX)^2=\int_{0}^{\infty} x^2\lambda e^{-\lambda x}dx-\frac{1}{\lambda^2}=-\frac{e^{-\lambda x}(\lambda^2x^2+2\lambda x+2)}{\lambda^2}|_0^\infty=\frac{2}{\lambda^2}-\frac{1}{\lambda^2}=\frac{1}{\lambda^2}$.

#Podpunkt b

```{r dystry, echo=TRUE, fig.align='center'}

a=seq(-1,5,by=0.01)
matplot(a,cbind(pexp(a,1),pexp(a,2),pexp(a,3)),main="Dystrybuanta rozk3adu wyk3adniczego  
        z parametrem p",type="l",xlab="x",ylab="F(x)",col=c("green4","cyan3","deeppink3"))
legend("bottomright",c("p=1","p=2","p=3"), col=c("green4","cyan3","deeppink3"), pch=20)

```

#Podpunkt c

Obliczmy prawdopodobienstwo, ??e zmienna losowa z rozk3adu wyk3adniczego z parametrem $\lambda$=2 wpadnie do odcinka $EX\pm 2\sqrt{VarX}$.

$EX- 2\sqrt{VarX}=\frac{1}{2}-2 \sqrt{ \frac{1}{2^2}}=\frac{1}{2}-2\cdot\frac{1}{2}=-0.5$

$EX+ 2\sqrt{VarX}=\frac{1}{2}+2 \sqrt{ \frac{1}{2^2}}=\frac{1}{2}+2\cdot\frac{1}{2}=1.5$
```{r liczenie, echo=TRUE}
b=pexp(1.5,2)-pexp(-0.5,2)

```

$P(|X|\leq EX \pm 2\sqrt{VarX})=\int_{-0.5}^{1.5} 2e^{-2x}dx=1-e^{-2x}|_{-0.5}^{1.5}=$ `r b`.

#Podpunkt d
```{r losowanie, echo=TRUE}
d=rexp(1000,2)
f=mean(d>=-0.5&d<=1.5)
```
Wynik obliczen: `r b`, wynik na podstawie 1000 elementowej próby losowej: `r f`.

##Zadanie 2

#Podpunkt a
```{r dbinom, echo=TRUE,fig.align='center',fig.height=4}

barp(dbinom(0:300,300,0.7),col="cyan3",xlim=c(170,250))
```
Warto??a oczekiwana i wariancja w rozk3adzie dwumianowym z parametrami p i n wynosz1:

$EX=np \quad VarX=n\sqrt{p(1-p)}$.

#Podpunkt b
```{r rbinom, echo=TRUE}
g=rbinom(1000,300,0.7)
h=mean(g>=300*0.7-2*sqrt(300*.7*.3) & g<=300*0.7+2*sqrt(300*.7*.3))
j=pbinom(300*0.7+2*sqrt(300*.7*.3),300,.7)-pbinom(300*0.7-2*sqrt(300*.7*.3),300,.7)

```
Prawdopodobienstwo, ??e zmienna losowa z rozk3adu dwumianowego z parametrem 0,7 wpadnie do odcinka $EX\pm 2\sqrt{VarX}$ to `r j`. W wygenerowanej 1000 elementowej próbie wpad3o tam `r h` obserwacji.