---
title: "Raport 7"
author: "Aleksander Milach"
date: "20 May 2018"
output:
  html_document:
    df_print: paged
---

```{r setup, include=FALSE}
knitr::opts_chunk$set(echo = TRUE)
library(knitr)
t=read.table(url("http://www.math.uni.wroc.pl/~mbogdan/Podstawy/Dane/individuals.dat"))

```

##Zadanie 1

```{r z1, echo=TRUE}
k05=qnorm(1-.05/2)
k10=qnorm(1-.1/2)
```
Wartoœci krytyczne dla Z wynosz¹ `r k05` dla $\alpha$=0,05 oraz `r k10` dla $\alpha$=0,1.

Z obliczeñ wykonanych na laboratorium szukane N w zale¿noœci od $\alpha$ wyraza sie wzorem $(\frac{\Phi^{-1}(\frac{1,95}{2})\sqrt{\alpha(1-\alpha)}}{0,1\alpha})^2$.

```{r z2i, echo=TRUE}
N05=((qnorm(1.95/2)*sqrt(.05*.95))/.1/.05)^2
N10=((qnorm(1.95/2)*sqrt(.1*.9))/.1/.1)^2 
#n=50, n=100 skopiowac i zmienic na poczatku n=100
n=50
a=.1
v10=numeric(1000)
for(j in 1:1000)
{
  licz=0
  for(i in 1:N10)
  {
    p1=rexp(n)
    p2=rexp(n)
    z=abs(mean(p1)-mean(p2))*sqrt(n/2)
    if(z>k10){licz<-licz+1}
  }
  v10[j]<-licz/N10
}
mi501=mean(v10)
p501=length(v10[v10>1.1*a | v10<0.9*a])

n=100
a=.1
v11=numeric(1000)
for(j in 1:1000)
{
  licz=0
  for(i in 1:N10)
  {
    p1=rexp(n)
    p2=rexp(n)
    z=abs(mean(p1)-mean(p2))*sqrt(n/2)
    if(z>k10){licz<-licz+1}
  }
  v11[j]<-licz/N10
}
mi502=mean(v11)
p502=length(v11[v11>1.1*a | v11<0.9*a])

n=50
a=.05
v12=numeric(1000)
for(j in 1:1000)
{
  licz=0
  for(i in 1:N05)
  {
    p1=rexp(n)
    p2=rexp(n)
    z=abs(mean(p1)-mean(p2))*sqrt(n/2)
    if(z>k05){licz<-licz+1}
  }
  v12[j]<-licz/N05
}
mi503=mean(v12)
p503=length(v12[v12>1.1*a | v12<0.9*a])


n=100
a=.05
v13=numeric(1000)
for(j in 1:1000)
{
  licz=0
  for(i in 1:N05)
  {
    p1=rexp(n)
    p2=rexp(n)
    z=abs(mean(p1)-mean(p2))*sqrt(n/2)
    if(z>k05){licz<-licz+1}
  }
  v13[j]<-licz/N05
}
mi504=mean(v13)
p504=length(v13[v13>1.1*a | v13<0.9*a])

kable(matrix(c(mi501,p501,mi502,p502,mi503,p503,mi504,p504),ncol=4),col.names=c("n=50,a=.1",  
                                                                                "n=100,a=.1","n=50,a=.05","n=100,a=.05"),format="markdown")
```
Dla obliczonych N05 i N10, tak jak chcieliœmy, b³¹d estymacji by³ wiêkszy ni¿ 10%$\alpha$ dla oko³o 50 symulacjach. 
Œrednia wartoœæ prawdopodobieñstwa pope³nienia b³êdu pierwszego rodzaju w naszych symulacjach jest bardzo bliska alfa.

##Zadanie 2

```{r z2a, echo=TRUE}
ww1=c(.05,5,10)
ww2=c(.05,10,20)
ww3=c(.05,20,40)
ww4=c(.05,40,80)
ww5=c(.1,5,10)
ww6=c(.1,10,20)
ww7=c(.1,20,40)
ww8=c(.1,40,80)
N=matrix(numeric(16),ncol=2)
M=rbind(ww1,ww2,ww3,ww4,ww5,ww6,ww7,ww8)
for(e in 1:8)
{
  w1=numeric(100)
  for(j in 1:100)
  {
    licz=0
    for(i in 1:100)
    {
      B1=rnorm(M[e,][2],0,1)
      B2=rnorm(M[e,][3],0,5)
      if(abs(t.test(B1,B2)$statistic)>qt(1-(M[e,][1]/2),t.test(B1,B2)$parameter)){licz<-licz+1} 
    }
    w1[j]<-licz/100
  }
  
  LPU1=mean(w1)-qt(1-M[e,][1]/2,99)*sd(w1)/sqrt(100)
  PPU1=mean(w1)+qt(1-M[e,][1]/2,99)*sd(w1)/sqrt(100)
  N[e,]=c(LPU1,PPU1)
}

O=matrix(numeric(16),ncol=2)
for(e in 1:8)
{
  w1=numeric(100)
  for(j in 1:100)
  {
    licz=0
    for(i in 1:100)
    {
      B1=rnorm(M[e,][2],0,1)
      B2=rnorm(M[e,][3],0,5)
      if(abs(t.test(B1,B2)$statistic)>qt(1-(M[e,][1]/2),(M[e,][2]+M[e,][3]-2))){licz<-licz+1} 
    }
    w1[j]<-licz/100
  }
  
  LPU1=mean(w1)-qt(1-M[e,][1]/2,99)*sd(w1)/sqrt(100)
  PPU1=mean(w1)+qt(1-M[e,][1]/2,99)*sd(w1)/sqrt(100)
  O[e,]=c(LPU1,PPU1)
}

P=matrix(numeric(16),ncol=2)
for(e in 1:8)
{
  w1=numeric(100)
  for(j in 1:100)
  {
    licz=0
    for(i in 1:100)
    {
      B1=rnorm(M[e,][2],0,1)
      B2=rnorm(M[e,][3],0,5)
      if(abs(t.test(B1,B2)$statistic)>qnorm(1-(M[e,][1]/2))){licz<-licz+1} 
    }
    w1[j]<-licz/100
  }
  
  LPU1=mean(w1)-qt(1-M[e,][1]/2,99)*sd(w1)/sqrt(100)
  PPU1=mean(w1)+qt(1-M[e,][1]/2,99)*sd(w1)/sqrt(100)
  P[e,]=c(LPU1,PPU1)
}
Np=cbind(M,N)
Op=cbind(M,O)
Pp=cbind(M,P)

R=rbind(Np,Op,Pp)

kable(R,col.names=c("alfa","n1","n2","LPU","PPU"),format="markdown")
```
Bior¹c kwantyl z rozk³adu normalnego prawdopodobieñstwo b³êdu pierwszego rodzaju jest wy¿sze, szczegó³nie dla ma³ych prób. Wynika to ze znacz¹cych ró¿nic miêdzy kwantylami rozk³adu studenta z ma³¹ iloœæi¹ stopni swobody, a kwantylami rozk³¹du normalnego.

##Zadanie 3
```{r z3setup, echo=TRUE}
dane55=read.table("dane55.txt",fill=TRUE)
GK=dane55[[2]][29:58]
D2=dane55[[2]][1:28]
D4=dane55[[3]][1:28]
#D14=dane55[[4]][c(1,3,6,7,8,9,11,12,14,15,17,19,20,21,22,24,26,27,28)]
D14=c(156, 242, 256, 142, 216, 248, 168, 236, 200, 264, 264, 188, 182, 294, 214, 198, 256, 280, 204)
```
Po wyizolowaniu danych z pliku txt i umieszczeniu ich w wektorach, zadanie staje sie znacz¹co prostsze.

#Podpunkt a

```{r z3a, echo=TRUE, fig.align='center', fig.height=4}
hist(GK,main="Grupa kontrolna",xlab="")
hist(D2,main="2 dni po zawale",xlab="")
hist(D4,main="4 dni po zawale",xlab="")
hist(as.numeric(D14),main="14 dni po zawale",xlab="")

qqnorm(GK,main="Grupa konotrolna",xlab="")
qqnorm(D2,main="2 dni po zawale",xlab="")
qqnorm(D4,main="4 dni po zawale",xlab="")
qqnorm(D14,main="14 dni po zawale",xlab="")
```
#Podpunkt b
```{r z3b,echo=TRUE}
par(mfrow=c(1,2))
boxplot(GK,main="Grupa kontrolna")
boxplot(D2,main="2 dni po zawale")
par(mfrow=c(1,1))
```
#Podpunkt c
```{r z3c, echo=TRUE}

z3c2=t.test(D2,GK,alternative = "g")$statistic
```
Wartoœæ `r z3c2` statystyki testowej jest wiêksza od jakiejkoliwiek sensownej wartoœci krytycznej, zatem œrednie ciœnienie o osób dwa dni po zawale jest wiêksze ni¿ u osób z grupy kontrolnej.

##Zadanie 4

#Podpunkt a
```{r z4a,echo=TRUE,fig.align='center',fig.height=4}

qqnorm(t[[5]][t[4]=="1"],main="Mê¿czy¿ni")
qqnorm(t[[5]][t[4]=="2"],main="Kobiety")
```
Oba histogramy s¹ skoœne w prawo, u kobiet iloœæ obserwacji dla rosn¹cych zarobków spada szybciej ni¿ u mê¿czyzn.
 
#Podpunkt b
```{r z4b, echo=TRUE}

transincome=(t[[5]]^.25)
qqnorm(transincome,main="Transincome")
```
Jeœli odrzucilibyœmy skrajnie ma³e wartoœci dochodu, to wykres QQ zmiennej transincome by³by prost¹, zatem histogram tej zmiennej przypomina gêstoœæ rozk³¹du normalnego.

#Podpunkt c
```{r z4c, echo=TRUE}
tiM=transincome[t[4]=="1"]
tiF=transincome[t[4]=="2"]

z4c1=t.test(tiM,tiF,alternative = "g")$statistic
```
Wartoœæ statystyki testowej wynosi `r z4c1` i jest znacznie wiêksza od jakiejkolwiek sensownej wartoœæi krytycznej, zatem œrednia zmiennej transincome dla mê¿czyzn jest wiêksza ni¿ u kobiet

#Podpunkt d
```{r z4d, echo=TRUE,fig.align='center', fig.height=6}
tiW1=transincome[t[3]=="1"]
tiW2=transincome[t[3]=="2"]
tiW3=transincome[t[3]=="3"]
tiW4=transincome[t[3]=="4"]
tiW5=transincome[t[3]=="5"]
tiW6=transincome[t[3]=="6"]

par(mfrow=c(2,3))
boxplot(tiW1,main="Podstawowe")
boxplot(tiW2,main="Zawodowe")
boxplot(tiW3,main="Œrednie")
boxplot(tiW4,main="Matura")
boxplot(tiW5,main="Licencjat")
boxplot(tiW6,main="Wy¿sze")
par(mfrow=c(1,1))
```
Zarobki rosn¹ wraz z wykszta³ceniem, najwiêksza ró¿nica zauwa¿alna jest miêdzy kolejnymi wykresami jest miêdzy licencjatem a wykszta³ceniem wy¿szym, oraz matur¹ a licencjatem.

#Podpunkt e

```{r z4e, echo=TRUE}
z4e1=t.test(tiW6,tiW5,alternative = "g")$statistic
```
Wartoœæ statystyki testowej wynosi `r z4e1`,zatem œrednia zmiennej transincome dla osób z wykszta³ceniem wy¿szym jest istotnie wy¿sza od œredniej osób z licencjatem.

#Podpunkt f
```{r z4f, echo=TRUE}
tiS5=transincome[t[6]=="5"]
tiS6=transincome[t[6]=="6"]
tiS7=transincome[t[6]=="7"]

par(mfrow=c(1,3))
boxplot(tiS5,main="Prywatny")
boxplot(tiS6,main="Rz¹dowy")
boxplot(tiS7,main="Samozatrudnienie")
par(mfrow=c(1,1))
```
#Podpunkt g

```{r z4g, echo=TRUE}
z4g1=t.test(tiS6,tiS5)$statistic
```
Wartoœæ statystyki testowej wynosi `r z4g1`,zatem œrednie dla osób pracuj¹cych w sektorze rz¹dowym i prywatnym s¹ istotnie ró¿ne.